臺灣高雄地方法院刑事判決　　　　　　 94年度訴緝字第141號
公　訴　人　臺灣高雄地方法院檢察署檢察官
被　　　告　乙○○
上列被告因毒品危害防制條例案件，經檢察官聲請以簡易判決處
刑（93年度核退毒偵字第194 號）及移送併辦（94年度毒偵字第
1963、4037號），本院認不應逕以簡易判決處刑（93年度簡字第
5087號），乃簽准改依通常訴訟程序審判，並經本院合議庭裁定
由受命法官獨任進行簡式審判程序，判決如下：
    主  文
乙○○連續施用第一級毒品，累犯，處有期徒刑壹年。扣案之海
洛因壹包（驗後淨重零點零壹公克，包裝重零點壹玖公克）、殘
餘海洛因之注射針筒貳支，均沒收銷燬之；扣案橡皮筋壹條，沒
收之。
    事  實
一、乙○○前於民國89年間因施用毒品案件，經本院裁定送觀察
    、勒戒，認無繼續施用毒品之傾向，而於89年6 月1 日釋放
    ，並經臺灣高雄地方法院檢察署檢察官以89年度毒偵緝字第
    144 號為不起訴處分確定，又於92年間因犯竊盜案件經本院
    判處有期徒刑4 月確定，於93年7 月6 日縮刑期滿執行完畢
    ；詎仍不知悔改，明知海洛因業經公告列為毒品危害防制條
    例第2 條第2 項第1 款之第1 級毒品，仍於觀察勒戒完畢釋
    放後5 年內，基於施用第1 級毒品之概括犯意，自93年7 月
    15日下午3 時許至94年4 月7 日晚間某時許，多次在其位於
    高雄市○○區○○街261 巷5 號6 樓住處等地，以將海洛因
    摻入香菸吸食或將海洛因摻水以針筒皮下注射之方式，約1
    週即施用海洛因1 至2 次。嗣先於93年7 月15日下午3 時50
    分許，經警於高雄市新興區○○○路75號2 樓208 號房內查
    獲，並扣得海洛因1 包（驗後淨重0.01公克、包裝重0.19公
    克）及殘餘海洛因之注射針筒1 支；再於94年1 月31日下午
    1 時25分許，經警於高雄市前金區○○○路196 號前查獲，
    並扣得殘餘海洛因之注射針筒1 支及其所有供其施打海洛因
    所用之橡皮筋1 條；後於94年4 月8 日下午6 時許，在高雄
    市○○區○○路為警查獲。
二、案經高雄市政府警察局新興分局、三民第二分局報請台灣高
    雄地方法院檢察署檢察官聲請以簡易判決處刑及併案審理。
    理  由
一、本件被告乙○○所犯係死刑、無期徒刑、最輕本刑為3 年以
    上有期徒刑以外之罪，其於準備程序中就被訴事實為有罪之
    陳述，經本院告知簡式審判程序之旨，並聽取公訴人及被告
    之意見後，合議庭裁定由受命法官獨任進行簡式審判程序，
    合先敘明。
二、訊據被告乙○○對於上揭事實坦承不諱，而其3 次經警查獲
    後採尿送驗結果均呈嗎啡陽性反應，此有高雄市立凱旋醫院
    93年7 月29日高市凱醫簡字第02029 號煙毒尿液檢驗成績書
    、94年2 月21日（檢體編號A094號）濫用藥物尿液檢驗報告
    、94年4 月25日（檢體編號G099號）濫用藥物尿液檢驗報告
    各1 紙在卷可按；再被告經警查獲時所扣得疑似海洛因之白
    色粉末1 包，經送驗後確定含有海洛因成分（驗後淨重為0.
    01公克，包裝重0.19公克），亦有法務部調查局調科壹字第
    220017971 號鑑定通知書1 紙附卷可參，而扣得之注射針筒
    2 支送驗後亦確定有海洛因殘餘其上，有高雄醫學大學附設
    中和紀念醫院檢驗報告（報告編號0000-000號、0000-000號
    ）2 紙在卷可稽，是被告之自白足堪認與事實相符。被告前
    於89年間因施用毒品案件，經本院裁定送觀察、勒戒，認無
    繼續施用毒品之傾向，而於89年6 月1 日釋放，並經臺灣高
    雄地方法院檢察署檢察官以89年度毒偵緝字第144 號為不起
    訴處分確定，有高等法院被告前案紀錄表在卷可稽，足認被
    告於前揭觀察、勒戒執行完畢釋放後，5 年內再犯毒品危害
    防制條例第10條第1 項之施用第1 級毒品犯行，應依法論科
    。
三、核被告所為，係犯毒品危害防制條例第10條第1 項之施用第
    1 級毒品罪。被告因連續施用第1 級毒品前持有毒品之行為
    ，本應論以連續持有之罪，惟各該次持有毒品之行為均為其
    後施用毒品之行為所吸收，不另論連續持有第1 級毒品罪。
    被告多次施用毒品犯行，時間緊接，手法相同，所犯又係構
    成要件相同之罪名，為連續犯，應依法論以一罪，並加重其
    刑。檢察官雖僅就被告於93年7 月15日下午5 時45分許回溯
    24小時內之某時，施用第1 級毒品1 次之犯行聲請簡易判決
    處刑，惟其餘被告所為施用第1 級毒品部分，既與聲請簡易
    判決處刑部分有連續犯之裁判上一罪關係，本院自得併予審
    理，附此敘明。被告於92年間因犯竊盜案件經本院判處有期
    徒刑4 月確定，於93年7 月6 日縮刑期滿執行完畢，有卷附
    台灣高等法院被告前案紀錄表在卷可按，其受有期徒刑之執
    行完畢，五年以內再犯有期徒刑以上之罪，為累犯，依法加
    重其刑，並遞加重之。爰審酌被告曾因施用毒品案件，經觀
    察、勒戒後，無繼續施用毒品之傾向為不起訴處分確定後，
    仍不知悔改、警惕，猶施用毒品，其顯無戒除之決心，本不
    宜寬貸，惟考量其施用毒品僅戕害己身，未危及他人，及犯
    後坦承犯行等一切情狀，量處如主文所示之刑。扣案之海洛
    因1 包，經檢驗後確定為第1 級毒品海洛因（驗後淨重0.01
    公克，包裝重0.19公克且殘留海洛因已無從分析剝離），扣
    案之注射針筒2 支，送驗結果亦確含第1 級毒品海洛因（量
    微無法秤重），因其所含之海洛因與扣案物不能分離，應視
    同毒品，上開物品均應依毒品危害防制條例第18條第1項 前
    段之規定，宣告沒收銷燬之，又送鑑耗損之海洛因白粉，既
    已滅失，自無庸再予宣告沒收銷燬之必要。扣案之橡皮筋1
    條為被告所有並為供其施用海洛因所用，業據被告供述明確
    ，爰依刑法第38條第1 項第2 款，宣告沒收之。
據上論斷，應依刑事訴訟法第452 條、273 條之1 第1 項、第29
9 條第1 項前段，毒品危害防制條例第10條第1 項、第18條第1
項前段，刑法第11條、第56條、第47條、第38條第1 項第2 款，
判決如主文。
本案經檢察官甲○○到庭執行職務。
中　　華　　民　　國　　94　　年　　10　　月　　31  　日
                  刑事第十五庭  法　官  盧怡秀
以上正本證明與原本無異。
如不服本判決，應於判決送達後10日內，向本院提出上訴狀。
中　　華　　民　　國　　94　　年　　10　　月　　31　　日
                                書記官  林秀珍
本件論罪科刑法條：
毒品危害防制條例第10條第1項：
施用第1級毒品者，處6月以上5年以下有期徒刑。
